【裁判字號】    98,審易,1116
【裁判日期】    980731
【裁判案由】    竊盜
【裁判全文】
臺灣高雄地方法院刑事判決            98年度審易字第1116號
公  訴  人  臺灣高雄地方法院檢察署檢察官
被      告  丙○○
                      樓
                    另案羈押在臺灣高雄看守所
上列被告因竊盜案件，經檢察官提起公訴（98年度偵字第11604
號），本院改依簡式審判程序審理，判決如下：
    主  文
丙○○犯如附表編號1 、2 所示之貳罪，各處如附表編號1 、2
所示之刑；又犯如附表編號3 至6 所示之肆罪，均累犯，各處如
附表編號3 至6 所示之刑。所處拘役部分，應執行拘役伍拾日，
如易科罰金，以新臺幣壹仟元折算壹日；所處有期徒刑部分，應
執行有期徒刑拾月。
    事  實
一、丙○○前因竊盜案件，經本院以97年度審簡字第3863號判決
    ，判處有期徒刑3 月確定，於民國98年3 月2 日執行完畢。
    詎其基於意圖為自己不法所有之犯意，先後於：
(一)、97年9 月間某日，在其位於高雄縣岡山鎮○○路10巷25弄23
    之1 號住處樓房之樓梯間，徒手竊取該址3 樓住戶乙○○所
    有之腳踏車1 部，得手後作為自己代步使用（嗣因停放在某
    網路咖啡店前而遺失）。
(二)、97年10月間某日，同在前開樓房樓梯間內，徒手竊取乙○○
    所有之另1 部腳踏車，得手後作為自己代步使用（嗣因停放
    在某網路咖啡店前而遺失）。
(三)、98年3 月8 日凌晨1 、2 時許，至丁○○位在高雄縣岡山鎮
    ○○路10巷23弄17號之住宅，踰越屬於安全設備之窗戶而侵
    入之，在該處竊取丁○○所有之冷氣機2 台、瓦斯爐爐心1
    具、熱水器1 台，得手後將之變賣與某真實姓名、年籍不詳
    之資源回收業者，換取現金花用。
(四)、98年4 月6 日凌晨，在高雄縣岡山鎮○○街150 號之車庫前
    ，徒手竊取甲○○所有之腳踏車1 部，得手後作為自己代步
    使用。
(五)、98年4 月8 日凌晨，在其上開住處樓房之樓梯間，徒手竊取
    乙○○所有之腳踏車1 部，得手後作為自己代步使用（嗣因
    停放在某網路咖啡店前而遺失）。
(六)、98年4 月8 日凌晨，在高雄縣岡山鎮○○路10巷25弄16號前
    ，徒手竊取戊○○所有之腳踏車1 部，得手後作為自己代步
    使用。嗣於98年4 月10日上午9 時許，丙○○因另案遭通緝
    ，為警在其住處緝獲，於警詢中，丙○○向警方人員自首有
    竊取前開物品之情，並帶同警方人員起出甲○○、戊○○所
    失竊之上開腳踏車（已分別發還渠2 人），因而查悉上情。
二、案經高雄縣政府警察局岡山分局報請臺灣高雄地方法院檢察
    署檢察官偵查起訴。
    理  由
一、按本件被告丙○○所犯係死刑、無期徒刑、最輕本刑為3 年
    以上有期徒刑以外之罪，其於本院審理中就被訴事實為有罪
    之陳述，經本院告知簡式審判程序之旨，並聽取其與公訴人
    意見後，認無不得或不宜改依簡式審判程序進行之處，爰依
    刑事訴訟法第273 條之1 第1 項，裁定本件改行簡式審判程
    序，合先敘明。
二、前揭犯罪事實，業據被告於本院審理中坦承不諱，核與被害
    人丁○○（見警卷第5 、6 頁）、甲○○（見警卷第8 、9
    頁）、乙○○（見警卷第10、11頁）、戊○○（見警卷第13
    、14頁）於警詢中所述情節相符，並有被害人甲○○（見警
    卷第19頁）、戊○○（見警卷第20頁）出具之贓物認領保管
    單（上開被告以外之人於審判外所為之言詞及書面陳述，因
    本件已改行簡式審判程序，依刑事訴訟法第159 條第2 項之
    規定，應具有證據能力）、蒐證相片（見警卷第24至28頁）
    在卷可稽，則被告前開自白顯與事實相符，堪以採信。本件
    事證明確，被告前揭犯行，均堪認定。
三、按刑法第321 條第1 項第2 款之毀越門扇，係指毀損或踰越
    他人建築物之大門而言，窗戶係屬該款所謂之其他安全設備
    （最高法院著有91年度台上字第4354號判決可資參照）。是
    核被告前開犯罪事實(一)、(二)、(四)、(五)、(六)所為，均係犯刑法
    第320 條第1 項之竊盜罪；其前開犯罪事實(三)所為，則係犯
    刑法第321 條第1 項第1 、2 款之踰越安全設備、夜間侵入
    住宅竊盜罪。公訴意旨原認被告前開犯罪事實(一)、(二)、(五)所
    示犯行，應依刑法第321 條第1 項第2 款處斷，然經公訴檢
    察官當庭變更起訴法條為刑法第320 條第1 項（見本院卷第
    26頁背面），本院自毋庸再依法變更起訴法條；另公訴意旨
    認被告前開犯罪事實(三)所示犯行，應依刑法第321 條第1 項
    第2 款規定處斷乙節，查被告侵入上開住宅竊盜之時間，係
    在屬於夜間之凌晨1 、2 時許，業據其於本院審理中自陳在
    卷（見本院卷第28頁），是被告此部分竊盜犯行，除踰越安
    全設備為之外，尚係夜間侵入住宅而為，公訴意旨於此容有
    未合，附此敘明。被告所犯上開6 罪間，犯罪時間不同、侵
    害法益有別，顯係分別起意為之，自應予以分論併罰。被告
    有上述之前科紀錄乙情，有臺灣高等法院被告前案紀錄表在
    卷可稽，其受有期徒刑執行完畢，5 年內故意再犯前開犯罪
    事實(三)至(六)所示最重本刑為有期徒刑以上之4 罪，均為累犯
    ，應依刑法第47條第1 項規定加重其刑。被告本件6 起犯行
    ，均係於承辦員警尚不知其犯罪前，即向承辦員警自首，嗣
    並接受裁判乙情，業據被告於警詢中陳述明確，核與高雄縣
    政府警察局岡山分局刑事案件報告書所載內容相符，是被告
    所為符合刑法第62條前段自首之規定，爰予減輕其刑，並就
    前開犯罪事實(三)至(六)部分，依法先加後減之。爰審酌被告為
    貪圖不法利益，竟多次竊取他人財物，所為實無足取，然念
    其犯後自首犯行，態度良好，復參以其各次犯行所竊得物品
    之價值、為各次犯行前因其他竊盜案件遭查獲、論罪科刑之
    次數等一切情狀，分別量處如主文所示之刑，並就處拘役部
    分，諭知易科罰金之折算標準，復分別定其應執行刑如主文
    所示，另就應執行刑為拘役部分，諭知易科罰金之折算標準
    ，以示懲儆。
據上論斷，應依刑事訴訟法第273 條之1 第1 項、第299 條第1
項前段，刑法第320 條第1 項、第321 條第1 項第1 、2 款、第
47條第1 項、第62條前段、第41條第1 項前段、第51條第5 、6
款，刑法施行法第1 條之1 ，判決如主文。
本案經檢察官陳麗琇到庭執行職務。
中    華    民    國    98    年    7     月    31    日
                  刑事第十庭    法  官  陳君杰
以上正本證明與原本無異。
如不服本判決應於收受判決後10日內向本院提出上訴書狀，並應
敘述具體理由。其未敘述上訴理由者，應於上訴期間屆滿後20日
內向本院補提理由書(均須按他造當事人之人數附繕本)「切勿逕
送上級法院」。
中    華    民    國    98    年    7     月    31    日
                                書記官  李承悌
附錄本判決論罪科刑之法條：
刑法第320 條第1 項
意圖為自己或第三人不法之所有，而竊取他人之動產者，為竊盜
罪，處5 年以下有期徒刑、拘役或500 元以下罰金。
刑法第321 條第1 項
犯竊盜罪而有左列情形之一者，處6 月以上、5 年以下有期徒刑
：
一  於夜間侵入住宅或有人居住之建築物、船艦或隱匿其內而犯
    之者。
二  毀越門扇、牆垣或其他安全設備而犯之者。
三  攜帶兇器而犯之者。
四  結夥三人以上而犯之者。
五  乘火災、水災或其他災害之際而犯之者。
六  在車站或埠頭而犯之者。
附表：
┌──┬─────────┬───────┬─────────────┐
│編號│所為犯行          │所犯罪名      │宣告刑                    │
├──┼─────────┼───────┼─────────────┤
│ 1  │犯罪事實(一)所示犯行│竊盜罪        │處拘役參拾日，如易科罰金，│
│    │                  │              │以新臺幣壹仟元折算壹日    │
├──┼─────────┼───────┼─────────────┤
│ 2  │犯罪事實(二)所示犯行│竊盜罪        │處拘役參拾日，如易科罰金，│
│    │                  │              │以新臺幣壹仟元折算壹日    │
├──┼─────────┼───────┼─────────────┤
│ 3  │犯罪事實(三)所示犯行│踰越安全設備、│有期徒刑柒月              │
│    │                  │夜間侵入住宅竊│                          │
│    │                  │盜罪          │                          │
├──┼─────────┼───────┼─────────────┤
│ 4  │犯罪事實(四)所示犯行│竊盜罪        │有期徒刑貳月              │
├──┼─────────┼───────┼─────────────┤
│ 5  │犯罪事實(五)所示犯行│竊盜罪        │有期徒刑貳月              │
├──┼─────────┼───────┼─────────────┤
│ 6  │犯罪事實(六)所示犯行│竊盜罪        │有期徒刑貳月              │
└──┴─────────┴───────┴─────────────┘


司法院資訊處製作；財團法人民間司法改革基金會備份。
